

Loïc Tonda

Développeur Full-Stack | React, Symfony, Angular et Automatisation de Tests

- ⊚ 6 rue du billoir 91170 virychâtillon
- **&** +33 753 972 768
- @ loicstonda@gmail.com
- ₩ https://github.com/LtheBest

Compétences Techniques

Front-end:

React, Angular, HTML, CSS, JavaScript, Bootstrap, Next js, Talwing, Chakra ui

Back-end:

Node.js, Symfony, PHP, Laravel, Java, Python

Outils de test :

Playwright, Cucumber, Jest, Gherkin

DevOps:

Docker, Jenkins, GitHub Actions, Stack ELK (Elasticsearch, Logstash et Kibana)

Bases de données:

MySQL, NoSQL

Autre

Pandas, NumPy, WordPress, Drupal, Maintenance, Technicien support, pfSense, Windows server 2016

Mobile

Flutter

Langues

Français

Anglais

Résumé Professionnel

Développeur Full-Stack polyvalent, je conçois et déploie des applications web performantes en combinant des technologies front-end et back-end. Mon expérience en Agile/Scrum et DevOps (Docker, Jenkins) me permet de piloter des projets complets, de la modélisation de bases de données à l'intégration d'APIs (Stripe) en passant par l'optimisation CI/CD.

Expériences Professionnelles

SNCF-CONNECT & TECH SERVICES Septembre 2023 - Decembre 2024

Développeur Full-Stack

Paris

- Mise en place d'un CMS pour la gestion du portail Wi-Fi TGV, permettant une mise à jour à distance par le client.
- Participation au traitement des tickets clients pour TGV, TER, TGE et LYRIA.
- Participation active aux rituels Scrum (Sprint, Planning, Raffinement)
- Analyse et priorisation des besoins clients pour aligner les objectifs techniques et fonctionnels
- Allocation stratégique des rôles et suivi des délais
- Pilotage des réunions de synchronisation (daily, ...)
- Technologies: React, Playwright, Cucumber, Jenkins, Rundeck, JIRA.

BYN MEDIA

Avril 2022 - Juillet 2022

Développeur Backend

Paris

- Modélisation des données (Concevoir le schéma de base de BD SQL)
- API & Gestion des requêtes (Développer des endpoints REST).
- Transactions & Paiements (Intégrer des APIs de paiement Stripe).

DEBA NETWORK

Novembre 2019 - Juillet 2020

Développeur Full-Stack

- Conception et développement du site web de l'entreprise.
- Réalisation de tests unitaires et fonctionnels.
- Technologies: Symfony6, MySQL, Git, Bootstrap.

Formations

F2I

Septembre 2023 - Décembre 2024

Master 2 Expert Architecte Web ESTD

F2I

Fevrier 2022 - septembre 2023

Master 1 Developpement web et mobile

Projets Personnels

Projet Site E-commerce:

mise en place d'une plateforme de vente d'article vêtements et accessoires en ligne .

Projet Analyse Comparative des Pays:

Identification des leaders militaires et des disparités de natalité. Visualisation (Matplotlib/Seaborn) de la corrélation CO2/Agriculture. Technos: Python, Pandas, NumPy, Matplotlib/Seaborn (visualisation).